---
title: "Lab6"
output: html_document
date: "2026-04-17"
---

```{r setup, include=FALSE}
knitr::opts_chunk$set(
  echo = TRUE,
  warning = FALSE,
  message = FALSE
)
```

# Link de GitHub:
https://github.com/SaintPage/Lab6_DM



```{r}
library(tidyverse)
library(tidymodels)
library(janitor)
library(lubridate)
library(stringr)
library(broom)
```

```{r}
tmp_env <- new.env()
load("listings.RData", envir = tmp_env)

objetos <- mget(ls(tmp_env), envir = tmp_env)

listings <- objetos %>%
  keep(~ is.data.frame(.x)) %>%
  .[[1]]

dim(listings)
glimpse(listings)
```

```{r}
parse_money_clean <- function(x) {
  if (is.numeric(x)) return(x)
  x %>%
    as.character() %>%
    str_replace_all("\\$", "") %>%
    str_replace_all(",", "") %>%
    str_trim() %>%
    na_if("") %>%
    as.numeric()
}

parse_percent_clean <- function(x) {
  if (is.numeric(x)) return(x)
  x %>%
    as.character() %>%
    str_replace_all("%", "") %>%
    str_trim() %>%
    na_if("") %>%
    as.numeric()
}

listings <- listings %>%
  clean_names()

if ("price" %in% names(listings)) {
  listings <- listings %>%
    mutate(price = parse_money_clean(price))
}


if ("host_response_rate" %in% names(listings)) {
  listings <- listings %>%
    mutate(host_response_rate = parse_percent_clean(host_response_rate))
}

if ("host_acceptance_rate" %in% names(listings)) {
  listings <- listings %>%
    mutate(host_acceptance_rate = parse_percent_clean(host_acceptance_rate))
}

cols_fecha <- c("host_since", "first_review", "last_review", "last_scraped")
cols_fecha <- cols_fecha[cols_fecha %in% names(listings)]

if (length(cols_fecha) > 0) {
  listings <- listings %>%
    mutate(across(all_of(cols_fecha), ~ suppressWarnings(ymd(.x))))
}

listings <- listings %>%
  select(where(~ !is.list(.x))) %>%
  mutate(across(where(is.character), as.factor))

summary(listings$price)
```


# 1. Cree una variable dicotómica por cada una de las categorías de la variable respuesta categórica que creó en hojas anteriores. Debería tener 3 variables dicotómicas (valores 0 y 1) una que diga si el airbnb es caro o no, medio o no, económico o no.

```{r}
listings <- listings %>%
  clean_names()

if ("price" %in% names(listings)) {
  listings <- listings %>%
    mutate(price = parse_money_clean(price)) %>%
    mutate(
      categoria_precio = case_when(
        is.na(price)               ~ NA_character_,
        price <= 119               ~ "Barata",
        price > 119 & price <= 323 ~ "Media",
        price > 323                ~ "Cara"
      ),
      airbnb_barata = case_when(
        is.na(price)               ~ NA_integer_,
        price <= 119               ~ 1L,
        TRUE                       ~ 0L
      ),
      airbnb_media = case_when(
        is.na(price)               ~ NA_integer_,
        price > 119 & price <= 323 ~ 1L,
        TRUE                       ~ 0L
      ),
      airbnb_cara = case_when(
        is.na(price)               ~ NA_character_,
        price > 323                ~ "cara",
        TRUE                       ~ "no_cara"
      )
    ) %>%
    mutate(
      categoria_precio = factor(
        categoria_precio,
        levels = c("Barata", "Media", "Cara")
      ),
      airbnb_cara = factor(
        airbnb_cara,
        levels = c("no_cara", "cara")
      )
    ) %>%
    filter(!is.na(airbnb_cara))
}
```

```{r}
table(listings$categoria_precio, useNA = "ifany")

table(listings$airbnb_barata, useNA = "ifany")
table(listings$airbnb_media, useNA = "ifany")
table(listings$airbnb_cara, useNA = "ifany")
```

# 2.Use los mismos conjuntos de entrenamiento y prueba que utilizó en las hojas anteriores.

```{r}
set.seed(123)

split_master <- initial_split(
  listings,
  prop = 0.80,
  strata = airbnb_cara
)

train_data <- training(split_master)
test_data  <- testing(split_master)

dim(train_data)
dim(test_data)
```

```{r}
factor_cols <- names(train_data)[sapply(train_data, is.factor)]

for (col in factor_cols) {
  if (col %in% names(test_data)) {
    test_data[[col]] <- factor(test_data[[col]], levels = levels(train_data[[col]]))
  }
}
```


```{r}
vars_quitar <- intersect(
  names(train_data),
  c(
    "id", "listing_url", "scrape_id", "source", "name", "description",
    "neighborhood_overview", "picture_url", "host_id", "host_url",
    "host_name", "host_location", "host_about",
    "host_thumbnail_url", "host_picture_url",
    "license", "amenities"
  )
)

train_model <- train_data %>% select(-all_of(vars_quitar))
test_model  <- test_data  %>% select(-all_of(vars_quitar))
```


```{r}
vars_fuga <- intersect(
  names(train_model),
  c(
    "price",                 
    "categoria_precio",      
    "airbnb_barata",         
    "airbnb_media",          
    "estimated_revenue_l365d" 
  )
)

train_model <- train_model %>% select(-all_of(vars_fuga))
test_model  <- test_model  %>% select(-all_of(vars_fuga))
```

```{r}
train_model <- train_model %>%
  mutate(
    airbnb_cara = factor(
      if_else(airbnb_cara == 1, "cara", "no_cara"),
      levels = c("no_cara", "cara")
    )
  )

test_model <- test_model %>%
  mutate(
    airbnb_cara = factor(
      if_else(airbnb_cara == 1, "cara", "no_cara"),
      levels = c("no_cara", "cara")
    )
  )
```


# 3. Elabore un modelo de regresión logística para conocer si una vivienda es cara o no, utilizando el conjunto de entrenamiento y explique los resultados a los que llega. El experimento debe ser reproducible por lo que debe fijar que los conjuntos de entrenamiento y prueba sean los mismos siempre que se ejecute el código. Use validación cruzada. Ponga el umbral de decisión en 0.5.

```{r}
set.seed(123)

folds <- vfold_cv(
  train_model,
  v = 5,
  strata = airbnb_cara
)
```


```{r}
receta_logit <- recipe(airbnb_cara ~ ., data = train_model) %>%
  step_date(all_date_predictors(), features = c("year", "month"), keep_original_cols = FALSE) %>%
  step_unknown(all_nominal_predictors()) %>%
  step_novel(all_nominal_predictors()) %>%
  step_other(all_nominal_predictors(), threshold = 0.03) %>%
  step_impute_median(all_numeric_predictors()) %>%
  step_zv(all_predictors()) %>%
  step_dummy(all_nominal_predictors())
```

```{r}
modelo_logit <- logistic_reg(mode = "classification") %>%
  set_engine("glm")

wf_logit <- workflow() %>%
  add_recipe(receta_logit) %>%
  add_model(modelo_logit)
```

```{r}
metricas_cv <- metric_set(accuracy, sens, spec, precision, f_meas, roc_auc)

set.seed(123)

res_cv <- fit_resamples(
  wf_logit,
  resamples = folds,
  metrics = metricas_cv,
  control = control_resamples(save_pred = TRUE)
)

collect_metrics(res_cv)
```

```{r}
fit_final <- fit(wf_logit, data = train_model)

pred_test <- predict(fit_final, new_data = test_model, type = "prob") %>%
  bind_cols(test_model %>% select(airbnb_cara)) %>%
  mutate(
    .pred_class = if_else(.pred_cara >= 0.5, "cara", "no_cara"),
    .pred_class = factor(.pred_class, levels = c("no_cara", "cara"))
  )
```

```{r}
metricas_test_clase <- metric_set(accuracy, sens, spec, precision, f_meas)

metricas_test_clase(
  pred_test,
  truth = airbnb_cara,
  estimate = .pred_class,
  event_level = "second"
)

roc_auc(
  pred_test,
  truth = airbnb_cara,
  .pred_cara,
  event_level = "second"
)

conf_mat(
  pred_test,
  truth = airbnb_cara,
  estimate = .pred_class
)
```


El modelo de regresión logística presenta un buen desempeño general, con una exactitud cercana al 86% y un AUC de 0.91, lo que indica una buena capacidad para diferenciar entre viviendas caras y no caras. Sin embargo, el modelo clasifica mejor las viviendas no caras que las caras. En particular, identifica correctamente cerca del 93.5% de las viviendas no caras, pero solo alrededor del 62% de las viviendas caras. Por lo tanto, aunque el modelo es útil para clasificar en general, su capacidad para detectar viviendas caras es más limitada cuando se usa un umbral de decisión de 0.5.


# 4. Analice el modelo. Determine si hay multicolinealidad en las variables, y cuáles son las que aportan al modelo, por su valor de significación. Haga un análisis de correlación de las variables del modelo y especifique si el modelo se adapta bien a los datos.
```{r}
library(performance)
library(car)

glm_engine <- extract_fit_engine(fit_final)

# VIF / colinealidad
colin <- check_collinearity(glm_engine)
colin
```


```{r}
colin %>% 
  arrange(desc(VIF))
```

```{r}
library(car)

anova_terms <- Anova(glm_engine, type = "II", test.statistic = "LR")
anova_terms
```

```{r}
library(broom)

coeficientes <- tidy(glm_engine, conf.int = TRUE, exponentiate = TRUE) %>%
  filter(term != "(Intercept)") %>%
  arrange(p.value)

coeficientes
```

```{r}
library(corrplot)
library(caret)
library(tibble)
library(tidyr)
library(dplyr)

receta_prep <- prep(receta_logit, training = train_model)
train_baked <- bake(receta_prep, new_data = train_model)

X_num <- train_baked %>%
  select(where(is.numeric))

cor_mat <- cor(X_num, use = "pairwise.complete.obs")

corrplot(cor_mat, method = "color", type = "upper", tl.cex = 0.6)
```


Se analizó la presencia de multicolinealidad en los predictores mediante el factor de inflación de la varianza (VIF). En general, valores bajos de VIF indican que no existe una dependencia lineal excesiva entre las variables explicativas. Si la mayoría de los VIF se mantienen por debajo de 5, puede concluirse que no hay problemas graves de multicolinealidad en el modelo.

Para identificar qué variables aportan significativamente al modelo, se evaluó la significación estadística de cada término mediante pruebas de razón de verosimilitud. Las variables con p-value menor a 0.05 se consideran relevantes para explicar la probabilidad de que una vivienda sea cara. En el caso de variables categóricas, esta evaluación debe hacerse a nivel global del término y no solo sobre coeficientes individuales.

El análisis de correlación entre predictores permitió detectar posibles relaciones altas entre algunas variables numéricas. Correlaciones absolutas superiores a 0.7 sugieren asociación fuerte y posibles redundancias, lo que puede afectar la estabilidad de los coeficientes si además se acompaña de VIF elevados.

En cuanto al ajuste general, el modelo presenta un desempeño bueno, con una exactitud aproximada de 85.8% y un AUC de 0.908, lo que indica una buena capacidad para discriminar entre viviendas caras y no caras. Sin embargo, el modelo muestra mejor capacidad para clasificar correctamente viviendas no caras que viviendas caras, por lo que su desempeño no es completamente equilibrado entre ambas clases. Si adicionalmente la prueba de Hosmer-Lemeshow no resulta significativa, puede concluirse que el modelo se adapta razonablemente bien a los datos.

# 5. Utilice el modelo con el conjunto de prueba y determine la eficiencia del algoritmo para clasificar.

```{r}
levels(train_model$airbnb_cara)
levels(test_model$airbnb_cara)
# Ajuste final con el conjunto de entrenamiento
fit_final <- fit(wf_logit, data = train_model)
```

```{r}
# Función para obtener predicciones con umbral 0.5
obtener_pred <- function(fit, data, threshold = 0.5) {
  probs <- predict(fit, new_data = data, type = "prob")
  
  tibble(
    airbnb_cara = data$airbnb_cara,
    .pred_cara = probs$.pred_cara,
    .pred_class = if_else(.pred_cara >= threshold, "cara", "no_cara"),
    .pred_class = factor(.pred_class, levels = c("no_cara", "cara"))
  )
}
```

```{r}
obtener_pred <- function(fit, data, threshold = 0.5) {
  probs <- predict(fit, new_data = data, type = "prob")
  
  tibble(
    airbnb_cara = data$airbnb_cara,
    .pred_cara = probs$.pred_cara,
    .pred_class = factor(
      if_else(probs$.pred_cara >= threshold, "cara", "no_cara"),
      levels = c("no_cara", "cara")
    )
  )
}
```


```{r}
# Predicciones en entrenamiento y prueba
pred_train <- obtener_pred(fit_final, train_model, threshold = 0.5)
pred_test  <- obtener_pred(fit_final, test_model,  threshold = 0.5)
```

```{r}
# Métricas de entrenamiento
metricas_train <- bind_rows(
  accuracy(pred_train, truth = airbnb_cara, estimate = .pred_class),
  sens(pred_train, truth = airbnb_cara, estimate = .pred_class, event_level = "second"),
  spec(pred_train, truth = airbnb_cara, estimate = .pred_class, event_level = "second"),
  precision(pred_train, truth = airbnb_cara, estimate = .pred_class, event_level = "second"),
  f_meas(pred_train, truth = airbnb_cara, estimate = .pred_class, event_level = "second"),
  roc_auc(pred_train, truth = airbnb_cara, .pred_cara, event_level = "second")
) %>%
  select(.metric, .estimate) %>%
  mutate(conjunto = "Entrenamiento")

# Métricas de prueba
metricas_test <- bind_rows(
  accuracy(pred_test, truth = airbnb_cara, estimate = .pred_class),
  sens(pred_test, truth = airbnb_cara, estimate = .pred_class, event_level = "second"),
  spec(pred_test, truth = airbnb_cara, estimate = .pred_class, event_level = "second"),
  precision(pred_test, truth = airbnb_cara, estimate = .pred_class, event_level = "second"),
  f_meas(pred_test, truth = airbnb_cara, estimate = .pred_class, event_level = "second"),
  roc_auc(pred_test, truth = airbnb_cara, .pred_cara, event_level = "second")
) %>%
  select(.metric, .estimate) %>%
  mutate(conjunto = "Prueba")

metricas_comparadas <- bind_rows(metricas_train, metricas_test) %>%
  select(conjunto, .metric, .estimate)

metricas_comparadas
```

```{r}
# Error de clasificación = 1 - accuracy
error_train <- 1 - (
  accuracy(pred_train, truth = airbnb_cara, estimate = .pred_class) %>%
    pull(.estimate)
)

error_test <- 1 - (
  accuracy(pred_test, truth = airbnb_cara, estimate = .pred_class) %>%
    pull(.estimate)
)

error_train
error_test
```

```{r}
conf_mat(pred_test, truth = airbnb_cara, estimate = .pred_class)
```

El modelo de regresión logística fue evaluado en el conjunto de prueba con un umbral de decisión de 0.5. Los resultados muestran una exactitud de 85.45%, lo que indica que el algoritmo clasifica correctamente la mayoría de las observaciones. El error de clasificación en prueba fue de 14.55%. En cuanto al desempeño por clase, el modelo presenta una sensibilidad de 62.24% para identificar viviendas caras y una especificidad de 93.46% para identificar viviendas no caras. Esto sugiere que el modelo tiene una mejor capacidad para reconocer viviendas no caras que viviendas caras.

A partir de la matriz de confusión se observa que el modelo clasificó correctamente 10,630 viviendas no caras y 2,441 viviendas caras. Sin embargo, también dejó de identificar 1,481 viviendas caras, lo que confirma que su principal debilidad está en la detección de esta categoría.

Respecto al sobreajuste, no se encontró evidencia importante del mismo, ya que el error en entrenamiento (14.11%) y el error en prueba (14.55%) son muy similares. La diferencia entre ambos es pequeña, lo que indica que el modelo generaliza adecuadamente y mantiene un desempeño estable sobre datos no vistos. En consecuencia, puede afirmarse que el modelo se adapta razonablemente bien a los datos, aunque su capacidad para identificar viviendas caras aún podría mejorarse.


# 6. Explique si hay sobreajuste (overfitting) o no (recuerde usar para esto los errores del conjunto de prueba y de entrenamiento). Muestre las curvas de aprendizaje usando los errores de los conjuntos de entrenamiento y prueba.

```{r}
tibble(
  conjunto = c("Entrenamiento", "Prueba"),
  error = c(error_train, error_test)
)
```
```{r}
library(purrr)
library(ggplot2)
library(dplyr)
library(tidyr)

set.seed(123)

fracciones <- seq(0.2, 1.0, by = 0.2)
repeticiones <- 3

curvas <- map_dfr(fracciones, function(p) {
  map_dfr(1:repeticiones, function(rep) {
    set.seed(1000 + round(100 * p) + rep)

    sub_train <- train_model %>%
      group_by(airbnb_cara) %>%
      slice_sample(prop = p) %>%
      ungroup()

    fit_sub <- fit(wf_logit, data = sub_train)

    pred_sub_train <- obtener_pred(fit_sub, sub_train, threshold = 0.5)
    pred_sub_test  <- obtener_pred(fit_sub, test_model, threshold = 0.5)

    err_train <- 1 - accuracy_vec(
      truth = pred_sub_train$airbnb_cara,
      estimate = pred_sub_train$.pred_class
    )

    err_test <- 1 - accuracy_vec(
      truth = pred_sub_test$airbnb_cara,
      estimate = pred_sub_test$.pred_class
    )

    tibble(
      fraccion = p,
      n = nrow(sub_train),
      repeticion = rep,
      error_train = err_train,
      error_test = err_test
    )
  })
})
```

```{r}
curvas_resumen <- curvas %>%
  group_by(fraccion, n) %>%
  summarise(
    error_train = mean(error_train),
    error_test = mean(error_test),
    .groups = "drop"
  ) %>%
  pivot_longer(
    cols = c(error_train, error_test),
    names_to = "conjunto",
    values_to = "error"
  ) %>%
  mutate(
    conjunto = dplyr::recode(
      conjunto,
      error_train = "Entrenamiento",
      error_test = "Prueba"
    )
  )

curvas_resumen
```

```{r}
ggplot(curvas_resumen, aes(x = n, y = error, color = conjunto)) +
  geom_line(linewidth = 1) +
  geom_point(size = 2) +
  labs(
    title = "Curvas de aprendizaje - Regresión logística",
    x = "Tamaño del conjunto de entrenamiento",
    y = "Error de clasificación",
    color = "Conjunto"
  ) +
  theme_minimal()
```

ara evaluar la presencia de sobreajuste, se compararon los errores de clasificación obtenidos en los conjuntos de entrenamiento y prueba. El error en entrenamiento fue de 0.1411, mientras que el error en prueba fue de 0.1455. La diferencia entre ambos es pequeña, aproximadamente 0.0044, lo que indica que el modelo presenta un desempeño muy similar en ambos conjuntos.

Las curvas de aprendizaje muestran que, a medida que aumenta el tamaño del conjunto de entrenamiento, tanto el error de entrenamiento como el error de prueba tienden a estabilizarse. Además, la separación entre ambas curvas es reducida y relativamente constante. Este comportamiento sugiere que el modelo no presenta evidencia importante de sobreajuste, ya que no existe una brecha grande entre el desempeño en entrenamiento y en prueba.

En consecuencia, puede afirmarse que la regresión logística generaliza adecuadamente a datos no vistos y se adapta razonablemente bien a los datos disponibles. Sin embargo, dado que ambas curvas se estabilizan en niveles muy parecidos, también se sugiere que las mejoras futuras del modelo no dependerían solo de aumentar el tamaño de la muestra, sino de incorporar mejores predictores o explorar modelos alternativos.

No se encontró evidencia de sobreajuste en el modelo, ya que los errores de entrenamiento y prueba son muy parecidos y las curvas de aprendizaje permanecen cercanas y estables. Esto indica que el modelo tiene buena capacidad de generalización y un ajuste razonable a los datos.


# 7. Haga un tuneo del modelo para determinar los mejores parámetros, recuerde que los modelos de regresión logística se pueden regularizar como los de regresión lineal.

```{r}
library(tidyverse)
library(tidymodels)
library(glmnet)

tidymodels_prefer()
```

```{r}
set.seed(123)

split_master <- initial_split(
  listings,
  prop = 0.80,
  strata = airbnb_cara
)

train_data <- training(split_master)
test_data  <- testing(split_master)
```

```{r}
vars_quitar <- intersect(
  names(train_data),
  c(
    "id", "listing_url", "scrape_id", "source", "name", "description",
    "neighborhood_overview", "picture_url", "host_id", "host_url",
    "host_name", "host_location", "host_about",
    "host_thumbnail_url", "host_picture_url",
    "license", "amenities"
  )
)

train_model <- train_data %>% select(-all_of(vars_quitar))
test_model  <- test_data  %>% select(-all_of(vars_quitar))
```

```{r}
vars_fuga <- intersect(
  names(train_model),
  c(
    "price",
    "categoria_precio",
    "airbnb_barata",
    "airbnb_media",
    "estimated_revenue_l365d"
  )
)

train_model <- train_model %>% select(-all_of(vars_fuga))
test_model  <- test_model  %>% select(-all_of(vars_fuga))
```

```{r}
train_model <- train_model %>%
  mutate(across(where(is.logical), ~ factor(.x, levels = c(FALSE, TRUE))))

test_model <- test_model %>%
  mutate(across(where(is.logical), ~ factor(.x, levels = c(FALSE, TRUE))))
```

```{r}
factor_cols <- names(train_model)[sapply(train_model, is.factor)]

for (col in factor_cols) {
  if (col %in% names(test_model)) {
    test_model[[col]] <- factor(test_model[[col]], levels = levels(train_model[[col]]))
  }
}

```

```{r}
sum(is.na(train_model$airbnb_cara))
sum(is.na(test_model$airbnb_cara))

table(train_model$airbnb_cara, useNA = "ifany")
table(test_model$airbnb_cara, useNA = "ifany")
```
```{r}
receta_logit_simple <- recipe(airbnb_cara ~ ., data = train_model) %>%
  step_date(all_date_predictors(), features = c("year", "month"), keep_original_cols = FALSE) %>%
  step_unknown(all_nominal_predictors()) %>%
  step_novel(all_nominal_predictors()) %>%
  step_other(all_nominal_predictors(), threshold = 0.03) %>%
  step_impute_median(all_numeric_predictors()) %>%
  step_zv(all_predictors()) %>%
  step_dummy(all_nominal_predictors()) %>%
  step_zv(all_predictors())

modelo_logit_simple <- logistic_reg(
  mode = "classification"
) %>%
  set_engine("glm")

wf_logit_simple <- workflow() %>%
  add_recipe(receta_logit_simple) %>%
  add_model(modelo_logit_simple)

fit_final_simple <- fit(wf_logit_simple, data = train_model)
```


```{r}
prep_glmnet <- prep(receta_glmnet, training = train_model)
train_baked <- bake(prep_glmnet, new_data = NULL)

sum(is.na(train_baked))
table(sapply(train_baked, class))
```

```{r}
modelo_glmnet <- logistic_reg(
  mode = "classification",
  penalty = tune(),
  mixture = tune()
) %>%
  set_engine("glmnet")
```

```{r}
wf_glmnet <- workflow() %>%
  add_recipe(receta_glmnet) %>%
  add_model(modelo_glmnet)
```

```{r}
set.seed(123)

grid_glmnet <- grid_regular(
  penalty(range = c(-4, 1)),
  mixture(range = c(0, 1)),
  levels = c(10, 5)
)

metricas_tuneo <- metric_set(roc_auc, accuracy)
```

```{r}
set.seed(123)

res_tune_glmnet <- tune_grid(
  wf_glmnet,
  resamples = folds,
  grid = grid_glmnet,
  metrics = metricas_tuneo,
  control = control_grid(save_pred = TRUE)
)
```

```{r}

collect_metrics(res_tune_glmnet)
show_best(res_tune_glmnet, metric = "roc_auc", n = 10)
select_best(res_tune_glmnet, metric = "roc_auc")
```
```{r}
mejor_glmnet <- select_best(res_tune_glmnet, metric = "roc_auc")

wf_final_glmnet <- finalize_workflow(
  wf_glmnet,
  mejor_glmnet
)

fit_final_glmnet <- fit(wf_final_glmnet, data = train_model)
```

```{r}
pred_test_glmnet <- predict(fit_final_glmnet, new_data = test_model, type = "prob") %>%
  bind_cols(test_model %>% select(airbnb_cara)) %>%
  mutate(
    .pred_class = if_else(.pred_cara >= 0.5, "cara", "no_cara"),
    .pred_class = factor(.pred_class, levels = c("no_cara", "cara"))
  )
```

```{r}
metricas_glmnet_test <- bind_rows(
  accuracy(pred_test_glmnet, truth = airbnb_cara, estimate = .pred_class),
  sens(pred_test_glmnet, truth = airbnb_cara, estimate = .pred_class, event_level = "second"),
  spec(pred_test_glmnet, truth = airbnb_cara, estimate = .pred_class, event_level = "second"),
  precision(pred_test_glmnet, truth = airbnb_cara, estimate = .pred_class, event_level = "second"),
  f_meas(pred_test_glmnet, truth = airbnb_cara, estimate = .pred_class, event_level = "second"),
  roc_auc(pred_test_glmnet, truth = airbnb_cara, .pred_cara, event_level = "second")
)

metricas_glmnet_test
```

```{r}
conf_mat(pred_test_glmnet, truth = airbnb_cara, estimate = .pred_class)
```


```{r}
error_glmnet_test <- 1 - (
  accuracy(pred_test_glmnet, truth = airbnb_cara, estimate = .pred_class) %>%
    pull(.estimate)
)

error_glmnet_test

```

```{r}
pred_test_simple <- predict(fit_final_simple, new_data = test_model, type = "prob") %>%
  bind_cols(test_model %>% select(airbnb_cara)) %>%
  mutate(
    .pred_class = if_else(.pred_cara >= 0.5, "cara", "no_cara"),
    .pred_class = factor(.pred_class, levels = c("no_cara", "cara"))
  )
```

Se realizó un tuneo de la regresión logística regularizada mediante validación cruzada de 5 pliegues, buscando los mejores valores de los hiperparámetros penalty y mixture. El mejor modelo fue el que obtuvo penalty = 0.0001 y mixture = 0.25, con un ROC AUC promedio de aproximadamente 0.9037.

El valor de mixture = 0.25 indica que el modelo óptimo corresponde a una regularización tipo elastic net, más cercana a ridge que a lasso. Por su parte, el valor pequeño de penalty sugiere que la cantidad de regularización necesaria es baja, por lo que el modelo original ya tenía un buen comportamiento y solo requería un ajuste leve para estabilizar sus coeficientes.

Posteriormente, el mejor modelo se ajustó con todo el conjunto de entrenamiento y se evaluó sobre el conjunto de prueba usando un umbral de decisión de 0.5. Finalmente, sus métricas se compararon con las de la regresión logística no regularizada para determinar si la regularización mejoró el desempeño predictivo.


Se realizó un tuneo de la regresión logística regularizada mediante validación cruzada de 5 pliegues. El mejor modelo se obtuvo con penalty = 0.0001 y mixture = 0.25, lo que corresponde a una regularización tipo elastic net cercana a ridge y de intensidad muy baja. Esto sugiere que el modelo requería solo una penalización ligera para estabilizar sus coeficientes.

Al evaluar el modelo ajustado con esos parámetros sobre el conjunto de prueba, se obtuvo una exactitud de 85.06%, una sensibilidad de 61.27%, una especificidad de 93.15% y un AUC de 0.9022. Estos resultados indican que el modelo regularizado presenta un buen desempeño general, aunque sigue mostrando una mejor capacidad para identificar viviendas no caras que viviendas caras.

En términos prácticos, el tuneo no produjo una mejora sustancial en el desempeño predictivo con respecto al modelo logístico simple previamente estimado, ya que las métricas obtenidas son muy similares e incluso ligeramente inferiores en el conjunto de prueba. Por tanto, la regularización sí permite obtener un modelo más estable y controlado, pero en este caso no generó una ganancia importante en capacidad de clasificación.

# 8.Haga un análisis de la eficiencia del algoritmo usando una matriz de confusión. Tenga en cuenta la fectividad, donde el algoritmo se equivocó más, donde se equivocó menos y la importancia que tienen os errores, el tiempo y la memoria consumida.
```{r}
conf_mat(pred_test, truth = airbnb_cara, estimate = .pred_class)

bind_rows(
  accuracy(pred_test, truth = airbnb_cara, estimate = .pred_class),
  sens(pred_test, truth = airbnb_cara, estimate = .pred_class, event_level = "second"),
  spec(pred_test, truth = airbnb_cara, estimate = .pred_class, event_level = "second"),
  precision(pred_test, truth = airbnb_cara, estimate = .pred_class, event_level = "second"),
  f_meas(pred_test, truth = airbnb_cara, estimate = .pred_class, event_level = "second"),
  roc_auc(pred_test, truth = airbnb_cara, .pred_cara, event_level = "second")
)
```
```{r}
tiempo_modelo <- system.time({
  fit_final_simple <- fit(wf_logit_simple, data = train_model)

  pred_test_simple <- predict(fit_final_simple, new_data = test_model, type = "prob") %>%
    bind_cols(test_model %>% select(airbnb_cara)) %>%
    mutate(
      .pred_class = if_else(.pred_cara >= 0.5, "cara", "no_cara"),
      .pred_class = factor(.pred_class, levels = c("no_cara", "cara"))
    )

  conf_mat(pred_test_simple, truth = airbnb_cara, estimate = .pred_class)
})

tiempo_modelo
```


```{r}
object.size(fit_final_simple)
object.size(pred_test_simple)
```

```{r}
as.numeric(object.size(fit_final_simple)) / 1024^2
as.numeric(object.size(pred_test_simple)) / 1024^2
```

```{r}
library(profvis)

profvis({
  fit_final_simple <- fit(wf_logit_simple, data = train_model)

  pred_test_simple <- predict(fit_final_simple, new_data = test_model, type = "prob") %>%
    bind_cols(test_model %>% select(airbnb_cara)) %>%
    mutate(
      .pred_class = if_else(.pred_cara >= 0.5, "cara", "no_cara"),
      .pred_class = factor(.pred_class, levels = c("no_cara", "cara"))
    )

  conf_mat(pred_test_simple, truth = airbnb_cara, estimate = .pred_class)
})
```

La eficiencia del algoritmo se evaluó mediante la matriz de confusión del conjunto de prueba. El modelo clasificó correctamente 10,630 viviendas no caras y 2,441 viviendas caras. Los errores se concentraron principalmente en 1,481 viviendas caras que fueron clasificadas como no caras, mientras que en menor medida se presentaron 744 viviendas no caras clasificadas como caras. Esto indica que el algoritmo se equivoca más al identificar la clase “cara” que la clase “no cara”.

En términos de desempeño global, el modelo alcanzó una exactitud de 85.45%, sensibilidad de 62.24%, especificidad de 93.46%, precisión de 76.64% y un AUC de 0.9081. Estos resultados muestran que el algoritmo es efectivo en general y posee una muy buena capacidad de discriminación. Sin embargo, su principal debilidad está en detectar viviendas caras, ya que el error más frecuente corresponde a falsos negativos.

Desde el punto de vista de la importancia de los errores, clasificar una vivienda cara como no cara puede afectar la correcta segmentación del mercado y llevar a subestimar inmuebles de precio alto. Este fue el tipo de error más frecuente del modelo. En cambio, clasificar una vivienda no cara como cara ocurrió con menor frecuencia, por lo que ese error fue menos problemático.

En cuanto al costo computacional, el tiempo total de ejecución fue de 24.01 segundos. El tamaño en memoria del modelo ajustado fue de aproximadamente 266.4 MB, mientras que el objeto de predicciones ocupó cerca de 0.35 MB. Esto sugiere que el mayor consumo de recursos se encuentra en el ajuste del modelo y en el preprocesamiento de los datos, especialmente por la transformación de variables y la creación de variables dummy. El perfil obtenido con profvis confirma que el principal costo computacional se concentra en esas etapas del workflow. En general, puede concluirse que la regresión logística presenta un costo computacional moderado y razonable frente al tamaño y complejidad del conjunto de datos.
